【裁判字號】    98,訴,888
【裁判日期】    980825
【裁判案由】    毒品危害防制條例
【裁判全文】
臺灣板橋地方法院刑事判決               98年度訴字第888號
公  訴  人  臺灣板橋地方法院檢察署檢察官
被      告  己○○
選任辯護人  方伯勳律師
            李建慶律師
            謝思賢律師
被      告  戊○○
                      樓
選任辯護人  蔡明熙律師
被      告  甲○○
                    （另案於臺灣桃園女子監獄執行中）
選任辯護人  周威君律師
上列被告因毒品危害防制條例案件，經檢察官提起公訴（97年度
偵字第8018號、第8094號、97年度偵緝字第2852號、第2853號）
，本院判決如下：
    主  文
己○○犯如附表所示之罪，各處如附表主文欄所示之刑。應執行
有期徒刑陸年。未扣案之販賣第二級毒品所得新臺幣貳仟元沒收
，如全部或一部不能沒收，以其財產抵償之，扣案之門號000000
0000號行動電話壹支（含晶片卡壹張）沒收。
己○○被訴幫助販賣第二級毒品，無罪。
戊○○引誘他人施用第二級毒品，處有期徒刑壹年陸月。
戊○○被訴販賣第二級毒品，無罪。
甲○○無罪。
    事  實
一、己○○明知安非他命係毒品危害防制條例所列之第二級毒品
    ，不得非法持有、販賣，竟分別於販賣第二級毒品安非他命
    以牟利之犯意，分別於(1)民國96年12月26日上午7 時20分許
    ，己○○以其所有之門號0000000000號行動電話，與乙○○
    持用之門號0000000000號行動電話聯繫販售安非他命事宜後
    ，於臺北縣板橋市○○路202 巷9 弄25號3 樓乙○○住處，
    己○○以新台幣（下同）1,600 元之價格，販售安非他命1
    包予乙○○以牟利，惟因乙○○經濟不佳，故己○○同意其
    暫欠上開款項，迄今仍未收受該價金；(2)97年1 月23日上午
    9 時39分許，己○○先以門號000000000 號行動電話，發送
    內容為「好的，要嗎」簡訊予乙○○，探詢其購買安非他命
    之意願後，於同日下午2 時53分許，於臺北縣板橋市○○路
    附近之「YAMAHA樂器行」前，己○○以2,000 元之價格，販
    售乙○○安非他命2 包以牟利，惟己○○仍同意乙○○暫欠
    上開款項，迄今未收受該價金；(3)97年12月30日20時10分許
    ，己○○以門號0000000000號行動電話，與丁○○持用之門
    號0000000000號行動電話聯繫販售安非他命事宜後，在臺北
    縣樹林市城林橋下，以2,000 元為代價，販售安非他命1 包
    予丁○○以牟利。嗣經警就上開行動電話實施通訊監察，並
    於97年2 月26日16時20分許，在臺北縣板橋市○○街84巷
    108 號前查獲己○○，並扣得上開門號0000000000號行動電
    話（含晶片卡1 張）1 支，因而循線查悉上情。
二、戊○○明知安非他命係毒品危害防制條例所列之第二級毒品
    ，不得非法持有、施用，竟基於引誘他人施用第二級毒品安
    非他命之犯意，於96年12月底某日，前往乙○○上址住處，
    以施用安非他命可以減肥為由，教導乙○○以養樂多空罐及
    吸管等物製作吸食器，提供安非他命1 小包供乙○○施用，
    引誘其施用第二級毒品安非他命1 次。
三、案經臺北市政府警察局移送臺灣板橋地方法院檢察署檢察官
    偵查起訴。
    理  由
壹、證據能力
一、按被告以外之人（包括證人、鑑定人、告訴人、被害人及共
    同被告等）於審判外之陳述雖不符刑事訴訟法第159 條之1
    至之4 等4 條之規定，而經當事人於審判程序同意作為證據
    ，法院審酌該言詞陳述或書面陳述作成時之情況，認為適當
    者，亦得為證據；當事人、代理人或辯護人於法院調查證據
    時，知有刑事訴訟法第159 條第1 項不得為證據之情形，而
    未於言詞辯論終結前聲明異議者，視為有前項之同意，同法
    第159 條之5 定有明文。立法意旨在於傳聞證據未經當事人
    之反對詰問予以核實，原則上先予排除。惟若當事人已放棄
    反對詰問權，於審判程序中表明同意該等傳聞證據可作為證
    據；或於言詞辯論終結前未聲明異議，基於尊重當事人對傳
    聞證據之處分權，及證據資料愈豐富，愈有助於真實發見之
    理念，且強化言詞辯論主義，使訴訟程序得以順暢進行，上
    開傳聞證據亦均具有證據能力。本件證人乙○○、丁○○於
    警詢及偵查中關於被告己○○部分之陳述，其性質雖屬傳聞
    證據，惟被告己○○及辯護人均未於言詞辯論終結前對上開
    證人等之陳述異議，依上開規定，證人乙○○、丁○○於警
    詢及偵查中之證言對被告己○○應具有證據能力。
二、按被告以外之人（包括證人、鑑定人、告訴人、被害人及共
    同被告等）於檢察事務官、司法警察官或司法警察調查中所
    為之陳述，與審判中不符時，其先前之陳述具有較可信之特
    別情況，且為證明犯罪事實存否所必要者，得為證據，刑事
    訴訟法第159 條之2 定有明文。所謂「前後陳述不符」之要
    件，應就前後階段之陳述進行整體判斷，以決定其間是否具
    有實質性差異，惟無須針對全部陳述作比較，陳述之一部分
    有不符，亦屬之。而所謂「較可信之特別情況」之情形，亦
    應就前後陳述時之各種外部情況進行比較，以資決定何者外
    部情況具有可信性。經查：
（一）證人乙○○於本院審理中證述被告戊○○如何引誘其施用
      安非他命之證詞，核與其於警詢中所陳情節（97年度偵字
      第8094號卷第55頁），並無前後證述不符之情形存在，揆
      諸前揭規定，證人乙○○於警詢中之陳述已不具必要性，
      不具有證據能力。
（二）證人丁○○於警詢中證稱：伊從2 、3 年前就向小玉（按
      即被告戊○○）購買安非他命，直至最近1 個禮拜，伊欲
      向她購買安非他命，她稱現在沒有在販賣，請伊向其男友
      綽號「志明」（按即被告己○○）購買，於是伊就打給「
      志明」，並約在臺北縣樹林市城林橋下交易，伊用1,000
      元向「志明」購得安非他命；小玉之前留給伊她男友的電
      話為門號00 00000000 號等語（97年度偵字第8094號卷第
      50 頁） ，嗣於本院審理中證稱：96年12月30日之通話是
      伊撥打給被告戊○○，欲購買安非他命；因為被告戊○○
      說沒有安非他命，後來是被告己○○打電話給伊，約在城
      林橋，拿給伊2,000 元安非他命；電話中伊詢問被告戊○○有沒有安非他命，她說沒有，她回答「好」的意思是指
      她會在打電話給伊，後來是被告己○○打電話給伊等語在
      卷（本院卷一第193- 196頁）；另證人丙○○於警詢中證
      稱：伊大約跟被告甲○○購買安非他命5 、6 次，都是在
      晚上7 、8 點的時候，有時會約在桃園縣八德市，有時會
      約在臺北縣樹林市○○街消防隊對面交易，伊每次都購買
      大約0. 4公克，價值是2,000 元等語（97年度偵字第8018
      號卷第61頁），惟於本院審理中證稱：97年12月27日伊和
      己○○一人出資一半去向「雅惠」買，雅惠是在庭的被告
      甲○○；97年12月28日22時伊打電話給「雅惠」，「雅惠
      」的電話是伊後來問綽號「阿川」的朋友知道的，伊問「
      雅惠」多少，她說1 克3,000 或4,000 元，後來就去向她
      拿，這次己○○沒有出資，但己○○載伊去找「雅惠」，
      「雅惠」就是被告甲○○；伊和「雅惠」約在桃園縣八德
      市路邊碰面；96年12月27日應該是約在土城，被告己○○
      載伊是土城那一次，己○○也有合資購買等語（本院卷第
      141- 145頁），證人丁○○、丙○○於警詢中及本院審理
      時之證述有不符之情形，本院審酌證人丁○○、丙○○於
      警詢中均係先坦承施用安非他命之不利於己事實後，方就
      與其並無利害關係之安非他命來源為證述，足認證人丁○○、丙○○於警詢中之證述係出於其等自由意識下所為，
      且證人丁○○、丙○○於警詢中亦無來自被告或其他成員
      同庭在場之壓力而為虛偽不實之指證，或事後串謀而故為
      迴護被告之機會，堪信其等於警詢所為之陳述，客觀上具
      有較可信之特別情況，且亦為證明被告己○○、戊○○及
      甲○○本案犯罪事實存否所必要，依上揭規定，證人丁○○、丙○○於警詢中之證言自有證據能力。
三、按被告以外之人於偵查中向檢察官所為之陳述，除顯有不可
    信之情況者外，得為證據，刑事訴訟法第159 條之1第2項定
    有明文。此係因上開偵查中向檢察官所為之陳述雖仍為審判
    外之陳述，但立法者衡量刑事訴訟法規定檢察官代表國家偵
    查犯罪、實施公訴，依法有訊問被告、證人、鑑定人之權，
    且實務運作時，偵查中檢察官向被告以外之人所取得之陳述
    ，原則上均能遵守法律規定，不致違法取供，其可信性極高
    ，為兼顧理論與實務為由，而對「被告以外之人於偵查中向
    檢察官所為之陳述」，例外規定除有顯不可信之情況者外，
    得為證據。查證人乙○○、丁○○於偵查中關於被告戊○○
    之陳述、證人丙○○於偵查中關於被告己○○、甲○○之陳
    述，業經具結，且無證據證明有受外力干擾及影響，並無顯
    不可信之情況，故上開證人等於偵查中向檢察官所為之證述
    ，依前揭規定，自有證據能力。
四、按有事實足認被告或犯罪嫌疑人有最輕本刑3 年以上有期徒
    刑以上之嫌，並危害國家安全或社會秩序情節重大，而有相
    當理由可信其通訊內容與本案有關，且不能或難以其他方法
    蒐集或調查證據者，得發通訊監察書。前項通訊監察書，偵
    查中由檢察官依司法警察機關聲請或依職權以書面記載第11
    條之事項，並敘明理由、檢附相關文件，聲請該管法院核發
    。通訊保障及監察法第5 條第1 項第1 款、第2 項前段定有
    明文。本案前因姓名年籍不詳綽號「小玉」等人涉犯毒品危
    害防制條例第4 條之販賣毒品罪嫌，屬最輕本刑為3 年以上
    有期徒刑之罪，經臺灣板橋地方法院檢察署檢察官以不能或
    難以其他方法蒐集或調查證據，有監察其相關通訊之必要，
    向本院聲請核發通訊監察書，監聽之方法包含監聽、錄音及
    其他，監聽之電話包括0000000000號行動電話在內，期間為
    96年12月18日10時起至97年1 月16日16時止、97年1 月16日
    10時起至97年2 月14日10時止，有本院96年度聲監字第11號
    、第67號通訊監察書各1 份在卷可參（97年度偵字第8094號
    卷第23-26 頁），可見本案執行監聽機關對被告己○○等人
    所使用之上開行動電話實施監聽，及就上開電話中之通話內
    容譯成通訊監察譯文1 份，均屬實施刑事訴訟程序之公務員
    依法定程序所取得之證據，故本案通訊監察程序及上開通訊
    監察譯文，均有證據能力。
貳、有罪部分
一、上揭被告己○○販賣第二級毒品予乙○○、丁○○等事實，
    業據被告己○○於本院審理中坦承不諱，經核與證人乙○○
    、丁○○於警詢、偵查中及本院審理中證述相符（97年度偵
    字第8094號卷第50、55、75、85頁、本院卷一第157-159 、
    195 頁），並有通訊監察譯文1 份（97年度偵字第8094號卷
    第27、33、34、35）在卷可參，被告己○○上開自白與事實
    相符，堪信為真實。本案事證明確，被告己○○犯行明確，
    應予依法論科。
二、訊據被告戊○○矢口否認有何引誘他人施用第二級毒品之犯
    行，辯稱：伊沒有去過乙○○住處，也沒有引誘乙○○施用
    安非他命，況己○○也不是伊介紹的云云。然查，上揭事實
    ，業據證人乙○○於偵查中證稱：被告戊○○是來伊住處要
    跟伊推銷安非他命，約在96年12月底，說要請伊試用，她請
    伊1 次等語在卷（97年度偵字第8094號卷第75頁），另於本
    院審理中亦證稱：伊第一次施用毒品是被告戊○○拿給伊的
    ；伊和被告戊○○聊天時提到伊想減肥，被告戊○○說安非
    他命可以減肥，然後就拿給伊使用；被告戊○○示範伊如何
    施用安非他命；被告戊○○拿給伊的時候有說那是安非他命
    ；吸食器是在伊家裡製作的，伊和被告戊○○一起用養樂多
    罐、礦泉水瓶蓋、吸管製作的，被告戊○○弄，伊在一旁一
    邊問她等語在卷（本院卷一第158 、162 頁），衡以證人乙○○於本院審理中本證稱第一次提供安非他命之人係被告己○○而非被告戊○○等語，嗣經檢察官提示證人乙○○上開
    偵查筆錄後，證人乙○○仍陳稱：是被告己○○請伊的，伊
    在偵查中講錯了等語，經檢察官再詰問「但是檢察官是在你
    回答都叫被告戊○○『小玉』之後，問妳有沒有跟她買安非
    他命，妳回答『她跟我推銷請伊使用，請伊一次，後來是跟
    己○○聯絡』等語？」，證人乙○○始答稱：安非他命係被
    告戊○○提供等語（本院卷一第157-158 頁），足信證人乙○○嗣後因檢察官詰問致無法自圓其說後，始陳稱確係被告
    戊○○提供安非他命等語，較為真實可採，加以證人乙○○
    與被告戊○○並無仇怨，本無設詞誣陷被告戊○○之必要，
    且證人乙○○就檢察官詰問「96年12月26日己○○拿1,600
    元、97年1 月23日拿2 包安非他命，被告戊○○有無參與？
    」答稱：沒有，被告戊○○不知道等語（本院卷一第162 頁
    ），則倘證人乙○○真有誣陷被告戊○○之意，豈有誣陷被
    告戊○○引誘其施用毒品之輕罪，反為其開脫涉犯販賣第二
    級毒品之重罪之理，故堪信證人乙○○上開證述為真實可採
    ，被告戊○○於上揭時地引誘證人乙○○施用安非他命之犯
    行，應堪認定。
三、核被告己○○所為，係犯毒品危害防制條例第4 條第2 項之
    販賣第二級毒品罪（3 罪）、被告戊○○所為，係犯毒品危
    害防制條例第7 條第2 項之引誘他人施用第二級毒品罪。被
    告己○○3 次販賣安非他命前及被告戊○○引誘乙○○施用
    安非他命前持有安非他命之行為，分為販賣安非他命及引誘
    施用安非他命之高度行為所吸收，均不另論罪。起訴書雖認
    被告戊○○所為係犯毒品危害防制條例第8 條第2 項之轉讓
    第二級毒品罪，惟業據公訴人於本院審理中更正起訴法條如
    前所述（本院卷二第8 頁），本院爰依其更正而為審酌，附
    此敘明。被告己○○前開所犯3 罪，犯意個別，行為互異，
    應予分論併罰。被告己○○之辯護人雖認：被告己○○已供
    出毒品來源係被告甲○○，並因而破獲本案，應依毒品危害
    防制條例第17條規定減輕其刑云云，然查，臺北市刑警大隊
    警員庚○○於監聽被告己○○上開行動電話之通話後，已查
    知被告己○○與被告甲○○間有互調安非他命之情，且經由
    證人丙○○處知悉被告己○○、甲○○涉有販賣安非他命之
    嫌，遂於97年2 月25日經臺灣板橋地方法院檢察署檢察官核
    發被告甲○○之拘票，另向本院聲請核發被告甲○○及己○○之搜索票，被告己○○因而於97年2 月26日為警察查獲，
    被告己○○經臺灣板橋地方法院檢察署諭知交保後，於翌日
    前往臺北市刑警大隊告知警員庚○○其毒品來源係被告甲○○，並帶同警員前往桃園縣桃園市○○路附近緝獲被告甲○○等情，業據證人庚○○於本院審理中證述在卷（本院卷一
    第153-154 頁），並有臺灣板橋地方法院檢察署拘票及本院
    97年度聲搜字第915 號搜索票各1 份在卷可參（97年度偵字
    第8018號卷第15-17） ，顯見偵查機關於被告己○○前往告
    知毒品來源係被告甲○○之前，已查知被告甲○○涉犯販賣
    第二級毒品罪嫌，非因被告己○○上揭告知而查獲本案，況
    本案不能證明被告甲○○涉犯販賣第二級毒品犯行，應諭知
    無罪判決，詳如後述，故本件並無因被告己○○供出毒品來
    源而破獲之情，自無前開規定之適用，併此敘明。另被告己○○所犯之販賣第二級毒品罪，其法定刑為最輕本刑7 年以
    上有期徒刑，不可謂不重，然衡其販賣之對象、數量及所得
    均非至鉅，惡性及犯罪情節較諸大量走私進口或長期販賣毒
    品之「大盤」、「中盤」毒販有重大差異，且其事後均坦承
    犯行不諱，足見其確有悔意，認對被告己○○處以上開法定
    最低度之刑均嫌過重，在客觀上足以引起一般同情，足可憫
    恕，爰依刑法第59條規定，酌量各減輕其刑。另被告行為後
    ，毒品危害防制條例部分條文雖於98年5 月5 日修正，並於
    同年月20日公布，惟尚未施行，附此敘明。爰審酌被告己○○前有偽藥、違反麻醉藥品管理條例等前科紀錄、被告戊○○前有違反麻醉藥品管理條例之前科紀錄，有臺灣高等法院
    被告前案紀錄表2 份在卷可參，被告己○○無視國家對於杜
    絕毒品犯罪之禁令而販賣毒品，且當知施用者一旦吸食上癮
    ，往往為購得毒品不惜傾家蕩產，甚至以非法方法取得購毒
    之資金，為圖私利竟不惜販賣毒品，侵害社會法益甚鉅，另
    被告戊○○引誘被害人乙○○施用毒品，戕害被害人乙○○
    之身心健康，所為亦不可取，兼衡被告己○○、戊○○犯罪
    之目的、手段、智識程度及被告己○○犯罪後坦承犯行、被
    告戊○○犯罪後未坦承犯行之態度等一切情況，分別量處如
    主文所示之刑，併就被告己○○部分定其應執行之刑。
四、沒收部分：
（一）被告己○○雖於上揭時地，分別以1, 600元、2,000 元為
      代價，販賣安非他命予乙○○，惟被告己○○均尚未向乙○○收取費用，此據證人乙○○於偵查及本院審理中證述
      明確（97年度偵字第8094號卷第76頁、本院卷一第160 頁
      ），故被告己○○就此部分犯行並無所得，惟被告己○○
      販賣甲基安非他命予丁○○，所得2,000 元，雖未扣案，
      惟係被告己○○所有並為犯罪所得之財物，應依毒品危害
      防制條例第19條第1 項之規定諭知沒收，如全部或一部不
      能沒收時，應以其財產抵償。另扣案之門號0000000000號
      行動電話（含晶片卡1 張）1 支，為被告己○○所有，且
      係供其3 次犯本案販賣第二級毒品犯行所用之物，此據被
      告己○○於本院審理中供陳明確（本院卷二第10頁），爰
      依上開規定，併予宣告沒收。
（二）警方於被告己○○身上扣得之白色透明結晶5 包（合計淨
      重0.658 公克，取樣0.0002公克鑑驗用罄，剩餘0.6578公
      克），檢出甲基安非他命成分，有交通部民用航空局航空
      醫務中心97年3 月12日航藥鑑字第0971415 號毒品鑑定書
      1 份在卷可參（97年度偵字第8018號卷第99頁），雖係被
      告己○○所有，惟係供被告己○○自己施用，此據被告己○○於本院審理中供述在卷（本院卷二第10頁），且參以
      上開甲基安非他命扣案時間，距離被告己○○前開販賣第
      二級毒品犯行時間，各逾1 個月及2 個月，客觀上顯難認
      與被告己○○本案犯行有何關連性，另扣案之塑膠夾鍊分
      裝袋23包、斜吸管2 支、玻璃球1 個等物，雖係被告己○○所有，惟顯非供被告己○○販賣第二級毒品犯行所用之
      物，爰均不予宣告沒收。另警方於被告戊○○處扣得之門
      號0000000000號、0000000000號行動電話（各含晶片卡1
      張）各1 支，雖係被告戊○○所有，然查無證據足認係供
      被告戊○○犯本案所用之物，亦不予宣告沒收。
參、無罪部分
一、公訴意旨略以：
（一）被告戊○○與己○○為男女朋友關係，其明知安非他命係
      毒品危害防制條例所列之第二級毒品，不得非法販賣，竟
      共同基於販賣第二級毒品安非他命牟利之犯意聯絡，以2
      人共同持用之門號0000000000號行動電話為聯絡工具，分
      別於(1)96年12月26日上午7 時20分許，由被告戊○○以前
      揭行動電話，與乙○○持用之門號0000000000號行動電話
      聯繫，並由己○○持重量不詳之安非他命1 包，以1,600
      元為代價，至乙○○上開住處，販售予乙○○；(2)97年1
      月23日上午9 時39分許，被告戊○○先以前揭行動電話，
      發送內容為「好的，要嗎（意指安非他命）」簡訊予乙○○，嗣於同日下午2 時53分許，由己○○持重量不詳之第
      二級毒品安非他命2 包，於臺北縣板橋市○○路附近之「
      YAMAHA樂器行」前，以2,000 元販售予乙○○；(3)97年12
      月30日20點10分許，由被告戊○○以門號0000000000號行
      動電話與丁○○持用之門號0000000000號行動電話聯繫，
      在臺北縣樹林市城林橋下，以2,000 元為代價，販售不詳
      重量之安非他命予丁○○。因認被告戊○○涉犯毒品危害
      防制條例第4 條第2 項之販賣第二級毒品罪嫌（3 罪）云
      云。
（二）被告甲○○、己○○均明知安非他命係毒品危害防制條例
      所列之第二級毒品，依法不得販賣，竟分別基於販賣第二
      級毒品及幫助他人販賣第二級毒品之犯意，於96年12月27
      日凌晨12時27分許，由被告己○○以門號0000000000號行
      動電話，撥打丙○○持用之門號0000000000號行動電話，
      並由被告己○○帶同丙○○至臺北縣土城市之某處與被告
      甲○○見面，以約3000元為代價，販售安非他命1公克予
      丙○○。因認被告甲○○涉犯毒品危害防制條例第4條第2
      項之販賣第二級毒品罪嫌、被告己○○涉犯刑法第30條第
      1項、毒品危害防制條例第4條第2項之幫助販賣第二級毒
      品罪嫌云云。
二、按犯罪事實應依證據認定之，無證據不得認定其犯罪事實；
    又不能證明被告犯罪者，應諭知被告無罪之判決，刑事訴訟
    法第154 條第2 項、第301 條第1 項分別定有明文。次按事
    實之認定，應憑證據，如未發現相當證據或證據不足以證明
    ，自不能以推測或擬制之方法，為裁判基礎；再認定不利於
    被告之事實，須依積極證據，苟積極證據不足為不利於被告
    事實之認定時，即應為有利於被告之認定，更不必有何有利
    之證據；另認定犯罪事實所憑之證據，雖不以直接證據為限
    ，間接證據亦包括在內，然而無論直接證據或間接證據，其
    為訴訟上之證明，須於通常一般之人均不致有所懷疑，而得
    確信其為真實之程度者，始得據為有罪之認定，倘其證明尚
    未達此一程度，而有合理之懷疑存在而無從使事實審法院得
    有罪之確信時，即應由法院為諭知被告無罪之判決，最高法
    院40年臺上字第86號、30年上字第816 號、76年臺上字第49
    86號判例意旨足資參照。
三、公訴人認被告戊○○涉犯販賣第二級毒品罪嫌無非係以被告
    己○○於警詢及偵查中之供述、證人乙○○、丁○○於警詢
    及偵查中之證述及通訊監察譯文1 份為論據，另認被告甲○○、己○○涉犯上開罪嫌係以被告己○○於警詢及偵查中之
    供述、證人丙○○於警詢及偵查中之證述及通訊監察譯文1
    份在卷可參。訊據被告戊○○、己○○、甲○○均堅決否認
    有何公訴人所指犯行，被告戊○○辯稱：門號0000000000號
    行動電話是被告己○○所使用，不是伊使用的，伊沒有和被
    告己○○共同販賣安非他命給乙○○及丁○○等語，被告己○○辯稱：97年12月27日伊是和丙○○合資向被告甲○○購
    買甲基安非他命，伊出資2,000 元、丙○○出資3,000 元，
    伊沒有幫助被告甲○○販賣安非他命等語，被告甲○○則辯
    稱：伊雖然認識丙○○，但沒有販賣安非他命給丙○○等語
    。
四、經查：
（一）被告戊○○部分
    (1)被告己○○於上揭時地，2 次販賣安非他命予乙○○之事
      實，業詳述如前，而證人乙○○均係撥打門號0000000000
      號行動電話與被告己○○聯絡購買安非他命事宜，並由被
      告己○○交付安非他命等情，此據證人乙○○於偵查及本
      院審理中證述綦詳（97年度偵字第8094號卷第56、75頁、
      本院卷一第159-161 頁），又門號0000000000號行動電話
      確係被告己○○平日自行使用一情，亦據被告己○○於本
      院審理中供述在卷，則公訴人認戊○○於96年12月26日，
      以門號0000000000號行動電話，與乙○○持用之門號0000
      000000號行動電話聯繫販賣安非他命事宜，另於97年1 月
      23日上午9 時39分許，由被告戊○○以前揭行動電話，發
      送內容為「好的，要嗎（意指安非他命）」簡訊予乙○○
      等情，尚屬無據，況證人乙○○於本院審理中亦證稱：伊
      未與被告戊○○談及被告己○○販賣安非他命給伊等事；
      被告戊○○沒有參與被告己○○販賣安非他命給伊的事等
      語在卷（本院卷一第161-162 頁），雖證人乙○○係經被
      告戊○○引誘方開始施用安非他命，詳述如前，然證人乙○○嗣後係因接到被告己○○電話後，方向被告己○○購
      買安非他命一情，亦據證人乙○○於本院審理中證述在卷
      （本院卷一第160 頁），則被告戊○○固有引誘乙○○施
      用安非他命之情，然尚難據此推論其與被告己○○就嗣後
      販賣安非他命予乙○○，有何犯意聯絡或行為分擔。
    (2)就被告戊○○有無與被告己○○共同販賣安非他命予丁○○部分，固據證人丁○○於警詢中證稱：伊從2 、3 年前
      就向小玉（按即被告戊○○）購買安非他命，直至最近1
      個禮拜，伊欲向她購買安非他命，她稱現在沒有在販賣，
      請伊向其男友綽號「志明」（按即被告己○○）購買，於
      是伊就打給「志明」，並約在臺北縣樹林市城林橋下交易
      ，伊用1,000 元向「志明」購得安非他命；伊忘記小玉的
      行動電話了，伊記得是0963開頭的，小玉之前留給伊她男
      友的電話為0000000000號等語在卷（97年度偵字第8094號
      卷第50頁），復於偵查中證稱：伊有以門號000000000 號
      撥打電話至門號0000000000號行動電話，伊是打給被告戊○○，因為要跟她購買安非他命，電話中所謂「2 個」是
      指2,000 元；伊是撥打電話給戊○○，她叫1 個男的出來
      ，時間就是96年12月30日那1 次通話等語在卷（97年度偵
      字第8094號卷第85頁），再於本院審理中證稱：96年12月
      30日之通話是伊撥打給被告戊○○，欲購買安非他命；因
      為被告戊○○說沒有安非他命，後來是被告己○○打電話
      給伊，約在成林橋，拿給伊2,000 元安非他命，這是96年
      12月30日打電話給被告戊○○當天的事；電話中伊詢問被
      告戊○○有沒有安非他命，她說沒有，她回答「好」的意
      思是指她會在打電話給伊，後來是被告己○○打電話給伊
      等語在卷（本院卷一第193-196 頁），惟證人丁○○上開
      證述中，除對於被告己○○確有販賣安非他命予證人丁○○之證述相符外，對於究係被告戊○○提供上開電話號碼
      ，由證人丁○○自行與被告己○○聯絡，抑或證人丁○○
      撥打電話與被告戊○○聯絡購買安非他命事宜後，由被告
      戊○○令被告己○○交付安非他命予證人丁○○，或係證
      人丁○○撥打電話向被告戊○○購買安非他命，惟嗣後係
      由被告己○○主動撥打電話予證人丁○○並交付安非他命
      ，前後證述不一，其證詞非無瑕疵，況證人丁○○於97年
      12月30日20時16分許撥打電話至門號0000000000，證人丁○○稱：「我是小白，2 個」，對方稱：「你不是說要1
      ，又改2 ？」，而接聽上開電話之人係一名男性一情，有
      本院98年8 月4 日勘驗筆錄1 份在卷可參（本院卷二第9
      頁），顯見證人丁○○前開證述於上揭時間係撥打電話與
      被告戊○○聯絡購買安非他命等語，與事實不符，故難僅
      以證人丁○○上開證述遽認被告戊○○就被告己○○上開
      販賣第二級毒品予證人丁○○之犯行，有何犯意聯絡或行
      為分擔。
    (3)至被告戊○○雖於96年12月25日22時44分27秒 ，以門號
      0000000000號行動電話撥打電話予被告己○○，並稱「我
      現在回來了，沒以拿到東西，因為品質不好」等語，另於
      96年12月30日16時26分以00000000號電話撥打予被告己○○，稱「龍成那邊有1 兩9 萬、半個5 萬」、「好的，但
      要下去彰化，如果要我就去拿」，另於同日16時58分38秒
      再次撥打電話予被告己○○稱「要的話，就叫龍成下去拿
      」等語，此有通訊監察譯文1 份在卷可參（97年度偵字第
      8094號卷第27、33頁），雖上開通話內容均係談論安非他
      命，惟96年12月30日並未前往彰化拿取安非他命等情，此
      據證人己○○於本院審理中證述明確（本院卷一第17頁）
      ，然被告戊○○平日有施用安非他命之情，此據被告戊○○於警詢中供述在卷（97年度偵字第8094號卷第10頁），
      並有臺灣尖端先進生技醫藥股份有限公司濫用藥物檢驗報
      告1 份附卷可佐（上開偵查卷第67頁），且證人己○○亦
      證稱：「（為何是你在賣毒品，戊○○和你通話內容有許
      多談到毒品的事？）伊如果拿不到安非他命，會問被告戊○○她朋友那邊有沒有，也會互相比較安非他命價錢。」
      ，堪信被告戊○○平日因施用安非他命，故與被告己○○
      之通話中會談及購買安非他命、品質等事項，故難以被告
      戊○○曾與被告己○○討論安非他命品質及是否向他人購
      買安非他命等話語，遽認被告戊○○係擔任向上游拿取安
      非他命之分工任務，而交由被告己○○於本案中販賣安非
      他命，併此敘明。
（二）被告甲○○部分
    (1)證人丙○○雖於警詢中證稱：伊向己○○購買過安非他命
      10幾次，都是在晚上7 、8 點打電話給己○○，都是約在
      己○○家或他家巷口交易，每次夠乃約0.5 公克，價值是
      2, 000元，伊大約跟甲○○購買安非他命5 、6 次，也都
      是在晚上7 、8 點的時候，有時會約在桃園縣八德市，有
      時會約在臺北縣樹林市○○街消防隊對面交易，伊每次都
      購買大約0.4 公克，價值是2,000 元等語（97年度偵字第
      8018號卷第61頁），另於97年3 月18日偵查中證稱：伊有
      跟被告甲○○買過安非他命，約買過10幾次；都是打電話
      聯絡她；最後一次購買是在96年11月底，那一次是買1,50
      0 元，是她拿過來伊家巷口賣伊等語（97年度偵字第8095
      號卷第54-55 頁），另於97年3 月20日偵查中亦證稱：96
      年12月27日之通話中是在講安非他命，伊問被告己○○安
      非他命之價錢，後來沒有拿，電話中談到「1 個4 千」是
      指1 公克4,000 元，後來伊沒有向被告己○○拿，伊去找
      被告甲○○拿等語（97年度偵字第8018號卷第89頁），雖
      證述被告甲○○確有販賣安非他命之情，然未陳述於96年
      12月27日係由被告己○○帶同證人丙○○前往向向被告甲○○購買安非他命一事，嗣於97年10月29日偵查中卻證稱
      ：96年12月27日撥打電話給己○○是要買安非他命，伊先
      拿錢給己○○，跟己○○一起去向另一個人買，那個人伊
      不認識，地點是在土城市，向一個女生「雅惠」買的，伊
      花了2,000 、3,000 元，拿了1 克安非他命；當天伊和己○○是合資購買，但是伊沒有「雅惠」的聯絡方式；96年
      12月27日因為己○○那邊沒有東西，所以帶伊去「雅惠」
      那邊拿，伊跟己○○一人出一半，「雅惠」似乎叫甲○○
      等語（97年度偵字第8018號卷第114 頁），則證人丙○○
      於96年11月以前，曾多次撥打電話向被告甲○○購買安非
      他命一情，既據證人丙○○於警詢及97年3 月18日偵查中
      證述如前，則其於97年10月29日偵查中稱：不認識被告甲○○，沒有被告甲○○之聯絡方式云云，上揭證述顯有矛
      盾。另證人丙○○對於其於96年12月27日向被告甲○○購
      買安非他命之細節，於本院審理中先證稱：97年12月27
      日伊和己○○一人出資一半去向「雅惠」買，「雅惠」是
      在庭的被告甲○○等語（本院卷一第141 頁），嗣又改證
      稱：97年12月28日22時伊打電話給「雅惠」，「雅惠」的
      電話是伊後來問綽號「阿川」的朋友知道的，伊問「雅惠
      」多少，她說1 克3,000 或4,000 元，後來就去向她拿，
      這次己○○沒有出資，但己○○載伊去找「雅惠」，「雅
      惠」就是被告甲○○；伊和「雅惠」約在桃園縣八德市路
      邊碰面等語（本院卷一第143-144 頁），嗣經被告甲○○
      之辯護人以「你在偵查中稱交易地點是在土城？」詰問證
      人丙○○，證人丙○○又改稱：96年12月27日應該是在土
      城，八德是在27日後隔幾天向被告甲○○拿毒品，被告己○○載伊是土城那一次，己○○也有合資購買云云（本院
      卷一第145 頁），其前後證述反覆，已難信其證述為真實
      可採，雖證人己○○於本院審理中亦證稱：96年12月27日
      伊向丙○○報完價後，當天晚上丙○○有來找伊買毒品，
      伊想一人出一半比較便宜，就去向「雅惠」拿9, 000元；
      「雅惠」就是被告甲○○；當天是伊撥打電話給被告甲○○，約在土城市○○路或城林橋下，當時丙○○不認識被
      告甲○○；伊下車，丙○○在車上等語（本院卷一第149
      頁），然證人丙○○、己○○對於96年12月27日究竟有無
      合資、證人丙○○出資多少、由誰撥打電話聯絡被告甲○○、約定交易地點為何等事項，證述無一相符，顯難認證
      人丙○○、己○○上開證述於96年12月27日向被告甲○○
      購買安非他命等語，為真實可採，自難據上開證詞認定被
      告甲○○有何於96年12月27日販賣第二級毒品犯行，自亦
      難認被告己○○有何此部分幫助販賣第二級毒品犯行。
    (2)警方雖於97年2 月27日，在被告甲○○身上扣得白色透明
      結晶1 包（淨重0.052 公克，取樣0.0001公克鑑驗用罄，
      剩餘0.0519公克），檢出甲基安非他命成分，固有交通部
      民用航空局航空醫務中心97年3 月12日航藥鑑字第097141
      4 號毒品鑑定書1 份在卷可參（97年度偵字第8095號卷第
      64頁），然上開扣案甲基安非他命1 包，係供被告甲○○
      施用，業據被告甲○○於警詢及偵查中供明在卷（97年度
      偵字第8095號卷第11、47頁），且警方確於被告甲○○身
      上扣得分裝杓2 支、玻璃球2 個等吸食安非他命所需之工
      具，此有上開物品扣案可參，已足信被告甲○○上開供述
      為真實可採，況上開物品扣案日期，距離96年12月27日已
      逾2 月，實難以上開扣案甲基安非他命佐證被告甲○○確
      有販賣安非他命予丙○○之犯行，併此敘明。
（三）綜上，依公訴人所提出之證據，客觀上尚未達到使通常一
      般之人均不致於有所懷疑，而得確信被告戊○○、甲○○
      確有此部分販賣第二級毒品及被告己○○確有幫助販賣第
      二級毒品之程度，而有合理懷疑之存在，復無其他積極事
      證足認被告己○○、戊○○、甲○○有何此部分犯行，揆
      諸首揭說明，無從證明被告己○○幫助販賣第二級毒品之
      犯行及被告戊○○、甲○○分別販賣第二級毒品之犯行，
      自應均諭知無罪之判決。
據上論斷，應依刑事訴訟法第299 條第1 項前段、第301 條第1
項，毒品危害防制條例第4 條第2 項、第7 條第2 項、第19條第
1 項，刑法第11條、第59條、第51條第5 款，判決如主文。
本案經檢察官陳彥章到庭執行職務。
中    華    民    國    98    年    8     月    25    日
                  刑事第八庭    審判長法  官  崔玲琦
                                      法  官  許映鈞
                                      法  官  俞秀美
以上正本證明與原本無異。
如不服本判決應於收受判決後10日內向本院提出上訴書狀，並
應敘述具體理由。其未敘述上訴理由者，應於上訴期間屆滿後
20日內向本院補提理由書（均須按他造當事人之人數附繕本）
「切勿逕送上級法院」。
                                      書記官  謝怡貞
中    華    民    國    98    年    8     月    25    日
附錄本案論罪科刑之法條
毒品危害防制條例第4條
製造、運輸、販賣第一級毒品者，處死刑或無期徒刑；處無期徒
刑者，得併科新臺幣1 千萬元以下罰金。
製造、運輸、販賣第二級毒品者，處無期徒刑或7 年以上有期徒
刑，得併科新臺幣7 百萬元以下罰金。
製造、運輸、販賣第三級毒品者，處5 年以上有期徒刑，得併科
新臺幣5 百萬元以下罰金。製造、運輸、販賣第四級毒品者，處
3年 以上10年以下有期徒刑，得併科新臺幣3 百萬元以下罰金。
製造、運輸、販賣專供製造或施用毒品之器具者，處1 年以上7
年以下有期徒刑，得併科新臺幣1 百萬元以下罰金。
前5項之未遂犯罰之。
毒品危害防制條例第7條
引誘他人施用第一級毒品者，處3 年以上10年以下有期徒刑，得
併科新臺幣3 百萬元以下罰金。
引誘他人施用第二級毒品者，處1 年以上7 年以下有期徒刑，得
併科新臺幣1 百萬元以下罰金。
引誘他人施用第三級毒品者，處6 月以上5 年以下有期徒刑，得
併科新臺幣70萬元以下罰金。
引誘他人施用第四級毒品者，處3 年以下有期徒刑，得併科新臺
幣50萬元以下罰金。
前4項之未遂犯罰之。
 附表：
┌──┬───────┬────────────────┐
│編號│犯罪事實      │  主                      文    │
├──┼───────┼────────────────┤
│1   │96年12月26日販│ 己○○販賣第二級毒品，處有期徒 │
│    │賣予乙○○部分│ 刑參年拾月。扣案之門號000000000│
│    │              │ 4 號行動電話壹支（含晶片卡壹張 │
│    │              │ ）沒收。                       │
│    │              │                                │
├──┼───────┼────────────────┤
│2   │96年1 月23日販│己○○販賣第二級毒品，處有期徒  │
│    │賣予乙○○部分│刑參年拾月。扣案之門號000000000 │
│    │              │4 號行動電話壹支（含晶片卡壹張）│
│    │              │沒收。                          │
├──┼───────┼────────────────┤
│3   │97年12月30日販│己○○販賣第二級毒品，處有期徒  │
│    │賣予丁○○部分│刑參年拾月。未扣案之販賣第二級毒│
│    │              │品所得新臺幣貳仟元沒收，如全部或│
│    │              │一部不能沒收，以其財產抵償之；扣│
│    │              │案之門號000000000 號行動電話壹支│
│    │              │（含晶片卡壹張）沒收。          │
└──┴───────┴────────────────┘


司法院資訊處製作；財團法人民間司法改革基金會備份。
